臺灣宜蘭地方法院刑事判決
111年度交易字第16號
公  訴  人  臺灣宜蘭地方檢察署檢察官
被      告  劉政信



上列被告因公共危險案件，經檢察官提起公訴 （110年度偵字第
6663號），並由檢察官聲請改依協商程序而為判決，本院判決如
下：
    主          文
劉政信犯不能安全駕駛動力交通工具罪，處有期徒刑肆月，如易
科罰金，以新臺幣壹仟元折算壹日。
    犯罪事實及理由
一、本案犯罪事實、證據及應適用之法條，除證據部分增列被告
    劉政信於本院準備程序中之自白外，餘均引用檢察官起訴書
    之記載（如附件）。
二、本案經檢察官與被告於審判外達成協商之合意，且被告已認
    罪。經查，上開協商合意並無刑事訴訟法第455條之4第1項
    所列情形，檢察官聲請改依協商程序而為判決，本院爰不經
    言詞辯論，於協商合意範圍內為協商判決。
三、應適用之法條：
　　㈠按行為後法律有變更者，適用行為時之法律；但行為後之
　　  法律有利於行為人者，適用最有利於行為人之法律，刑法
　　  第2條第1項定有明文。查被告行為後，刑法第185條之3第
　　  1項規定業於111年1月28日經修正公布，並自同年月30日
　　  起生效施行。修正前刑法第185條之3第1項規定：「駕駛
　　  動力交通工具而有下列情形之一者，處2年以下有期徒刑
　　  ，得併科20萬元以下罰金」；修正後該條則規定：「駕駛
　　  動力交通工具而有下列情形之一者，處3年以下有期徒刑
　　  ，得併科30萬元以下罰金」，經比較新舊法之結果，修正
　　  後該條項規定之有期徒刑刑度由2年以下提高至3年以下，
　　  且提高罰金刑之法定刑度，自應以修正前刑法第185條之3
　　  第1項規定較有利於被告，是依刑法第2條第1項前段規定
　　  ，應適用修正前即行為時法論處。是核被告所為，係犯修
　　  正前刑法第185條之3第1項第1款不能安全駕駛動力交通工
　　  具罪。
    ㈡刑事訴訟法第455條之2第1項、第455條之4第2項、第455
　　  條之8、第454條第2項，修正前刑法第185條之3第1項第1
　　  款、刑法第2條第1項前段，施行法第1條之1第1項。
四、協商判決除有刑事訴訟法第455條之4第1項第1款於本訊問程
    序終結前，被告撤銷協商合意或檢察官撤回協商聲請者；第
    2款被告協商之意思非出於自由意志者；第4款被告所犯之罪
    非第455條之2第1項所定得以協商判決者；第6款被告有其他
    較重之裁判上一罪之犯罪事實者；第7款法院認應諭知免刑
    或免訴、不受理者情形之一，及違反同條第2項「法院應於
    協商合意範圍內為判決；法院為協商判決所科之刑，以宣告
    緩刑或二年以下有期徒刑、拘役或罰金為限」之規定者外，
    不得上訴。
五、如有前項得上訴之情形，得自收受判決送達之翌日起20日內
    ，向本院提出上訴書狀，上訴於第二審法院。
六、本案經檢察官蔡豐宇提起公訴，檢察官張學翰到庭執行職務
    。
中　　華　　民　　國　　111 　 年　　3  　月　  29　　日
                  刑事第五庭  法  官　陳嘉瑜
以上正本證明與原本無異。
中　　華　　民　　國　　111 　年　　3 　　月　　29　　日
                              書記官  林家君　　　　　　
附錄本案論罪法條全文：
修正前中華民國刑法第185條之3
駕駛動力交通工具而有下列情形之一者，處 2 年以下有期徒刑
，得併科 20 萬元以下罰金：
一、吐氣所含酒精濃度達每公升零點二五毫克或血液中酒精濃度
    達百分之零點零五以上。
二、有前款以外之其他情事足認服用酒類或其他相類之物，致不
    能安全駕駛。
三、服用毒品、麻醉藥品或其他相類之物，致不能安全駕駛。
因而致人於死者，處 3 年以上 10 年以下有期徒刑；致重傷者
，處 1 年以上 7 年以下有期徒刑。　
曾犯本條或陸海空軍刑法第 54 條之罪，經有罪判決確定或經緩
起訴處分確定，於五年內再犯第 1 項之罪因而致人於死者，處
無期徒刑或 5 年以上有期徒刑；致重傷者，處 3 年以上 10 年
以下有期徒刑。
附件：
臺灣宜蘭地方檢察署檢察官起訴書　
                                     110年度偵字第6663號
　　被　　　告　劉政信　男　46歲（民國00年0月00日生）
　　　　　　　　　　　　住宜蘭縣○○鄉○○路0段000巷00號
　　　　　　　　　　　　居宜蘭縣○○鄉○○○路000號
　　　　　　　　　　　　國民身分證統一編號：Z000000000號
上列被告因公共危險案件，已經偵查終結，認應該提起公訴，茲
將犯罪事實及證據並所犯法條分敘如下：
　　　　犯罪事實
一、劉政信於民國110年9月20日18時許，在宜蘭縣三星鄉友人住
    處飲用酒類，致其吐氣所含酒精濃度已達每公升0.25毫克以
    上之狀態後，竟仍基於酒後駕駛動力交通工具之犯意，於翌
    （21）日1時40分許，自該處駕駛車牌號碼000-0000號自用
    小客車上路。嗣行經宜蘭縣○○鄉○○路0段000號前時，因下車
    購物未將車輛熄火為警攔檢盤查，並於同日2時27分許，測
    得吐氣所含酒精濃度達每公升0.38毫克，而查知上情。
二、案經宜蘭縣政府警察局三星分局報告偵辦。
　　　　證據並所犯法條
一、證據清單及待證事實：
編號 證據名稱 待證事實 1 被告劉政信於警詢及偵查中之供述 坦承有於上開時、地駕駛車牌號碼000-0000號自用小客車無搭載乘客上路，且未熄火即下車購物之事實。 2 內政部警政署刑事警察局110年11月12日刑鑑字第1108005692號檢驗報告1份 證明被告車上所扣得之竹炭水保特瓶空瓶未曾裝過酒精液體之事實，益證被告在下車購物前，並無在車上喝酒之事實。 3 路口監視器錄影畫面翻拍照片1份 證明被告未熄火即下車購物之事實。 4 宜蘭縣政府警察局三星分局三星派出所公共危險-酒後駕車當事人酒精測定紀錄表、宜蘭縣政府警察局舉發違反道路交通管理事件通知單各1份 全部犯罪事實。 
二、核被告所為，係犯刑法第185條之3第1項第1款之公共危險罪
    嫌。
三、依刑事訴訟法第251條第1項提起公訴。
　  此　致
臺灣宜蘭地方法院
中　　華　　民　　國　 110　　年　　12　　月　　23　　日
                                    檢 察 官    蔡 豐 宇
上正本證明與原本無異
中　　華　　民　　國　 111　  年　　 1　　月　　  4 　日
                                    書 記 官    鄭全志
所犯法條： 
中華民國刑法第185條之3
駕駛動力交通工具而有下列情形之一者，處 2 年以下有期徒刑
，得併科 20 萬元以下罰金：
一、吐氣所含酒精濃度達每公升零點二五毫克或血液中酒精濃度
    達百分之零點零五以上。
二、有前款以外之其他情事足認服用酒類或其他相類之物，致不
    能安全駕駛。
三、服用毒品、麻醉藥品或其他相類之物，致不能安全駕駛。
因而致人於死者，處 3 年以上 10 年以下有期徒刑；致重傷者
，處 1 年以上 7 年以下有期徒刑。